臺灣士林地方法院刑事判決　　　　　　　 94年度易字第940號
公　訴　人　臺灣士林地方法院檢察署檢察官
被　　　告　甲○○
上列被告因竊盜案件，經檢察官提起公訴（94年度偵字第9763號
），本院經訊問被告後，被告為認罪之答辯，本院合議庭裁定認
為宜由受命法官獨任以簡式審判程序審理並判決如下：
    主  文
甲○○攜帶兇器竊盜，未遂，累犯，處有期徒刑拾月。
扣案尖鑽、手套各壹只沒收。
    事  實
一、甲○○前因竊盜罪，先後於民國90年4 月10日經台灣台北地
    方法院以90年簡字第635 號刑事簡易判決判處有期徒刑1 年
    緩刑4 年、92年10月27日以92年易字第1467號刑事判決判處
    有期徒刑7 月確定，前案經撤銷緩刑後，2 案合併執行，而
    於94年8 月12日執行完畢，猶不知悔改，復意圖為自己不法
    之所有，於94年9 月14日凌晨3 時5 分許（起訴書誤植為午
    後3 時五分），攜帶客觀上足以對人之身體、生命造成危害
    之兇器尖鑽、剪刀各1 支（尖鑽為其所有，剪刀為其父所有
    ），及其所有供竊盜用之手套1 只，騎乘車號RD2-111 號機
    車，行至臺北市○○區○○路104 號前，見乙○○所有之車
    牌號碼2323-DQ 號自小客車停放該處，即持上開尖鑽毀損該
    車右前車窗玻璃，足以生損害於乙○○，惟擬進入該自小客
    車內行竊，著手搜尋財物之際，即為乙○○發覺，致未能得
    逞而逃離現場。嗣甲○○再度回到現場，而為據報到場處理
    之員警當場查獲，並扣得上開手套、尖鑽及剪刀各1 只。
二、案經告訴人乙○○訴由台北市政府警察局北投分局報請台灣
    士林地方法院檢察署檢察官偵查起訴，本院經訊問被告後，
    被告為認罪之答辯，本院合議庭裁定認為宜由受命法官獨任
    以簡式審判程序審理。
    理  由
一、上開犯罪事實，業據被告甲○○於審理中自白不諱（參見本
    院94年12月9 日準備程序及審理筆錄）。其於警偵訊中雖一
    度否認行竊之意圖，卻始終就何以持尖鑽打破告訴人乙○○
    自用小客車右前車窗玻璃乙節，無法自圓其說，且核其於審
    理中之自白與告訴人於警訊中指述其所有之上開自用小客車
    車輛右前車窗玻璃遭毀損，並發覺被告在該處擬竊車內財物
    等情，均相符合，並有該車輛右前玻璃毀損照片2 張（參見
    偵查卷第32 頁、第34頁）附卷，被告持以行竊之尖鑽、手
    套及剪刀各1 只扣案佐證，堪認被告有關毀損車窗圖以竊取
    車內財物之自白與事實相符，足以採信，其於警偵訊之辯解
    與經驗法則迥然有違，無非臨訟飾卸之詞，尚非可採。而被
    告攜帶行竊之尖鑽、剪刀等物，堅硬銳利既足以急破車窗玻
    璃，客觀上自足以對人之身體、生命產生危害，確為兇器無
    訛。事證明確，被告犯行洵堪認定，應依法論科。
二、核被告攜帶兇器竊盜未遂之行為，係犯刑法第321 條第2 項
    、第1 項第3 款之罪，其毀損他人之車窗玻璃，致生損害於
    告訴人，另犯刑法第354 條之罪。所犯2 罪間有手段目的之
    牽連關係之，應從一重論以刑法第321 條第2 項、第1 項第
    3 款之罪，並依既遂犯之刑減輕之。又被告先後於90年4 月
    10日經台灣台北地方法院以90年簡字第635 號刑事簡易判決
    判處有期徒刑1 年緩刑4 年、92年10月27日以92年易字第
    1467號刑事判決判處有期徒刑7 月確定，前案經撤銷緩刑後
    ，2 案合併執行，而於94年8 月12日執行完畢，此有臺灣高
    等法院被告全國前案記錄表附卷可稽，其於前案有期徒刑執
    行完畢後5 年內，再犯有期徒刑以上之本罪，為累犯，應依
    法加重其刑，其刑應先加後減之。爰審酌被告甫因竊盜罪執
    行出監，不僅未能深切反省，甚且於短期內再犯罪質相同之
    本案，原應重懲，姑念被告犯後坦承罪行等一切情狀，量處
    如主文所示之刑。
三、扣案之尖鑽、手套各1 只，為被告所有供犯竊盜罪所用之工
    具，業據被告陳明在卷，依刑法第38條第1 項第2 款規定，
    應為沒收之諭知。至於扣案剪刀1 把雖為被告攜帶用以行竊
    之物，但所有權歸屬於被告之父，並非被告所有，而扣案手
    電筒1 支，雖自被告之交通工具中起出，但非被告行竊所用
    之物等情，均據被告於審理中供明在卷，查並無證據足認剪
    刀確係被告所有，被告行竊亦未必攜帶手電筒，是上開扣案
    之剪刀、手電筒等物，尚不符應予沒收之要件，附此敘明。
據上論斷，應依刑事訴訟法第299 條第1 項前段、第273 條之1
第1 項，刑法第26條前段、第321 條第2 項、第1 項第3 款、第
354 條、第55條、第47條、第38條第1 項第2 款，判決如主文。
本案經檢察官王以文到庭執行職務。
中　　華　　民　　國　　94　　年　　12　　月　23     日
               臺灣士林地方法院刑事庭
　　                   法  官  楊得君
以上證明與原本無異
如不服本判決應於送達後10日內向本院提出上訴狀
                       書記官  曾韻蒔
中　　華　　民　　國　　94　　年　　12　　月　　23　　日
附錄本案所犯法條全文
刑法第321條第2項、第1項3款
刑法第354條
中華民國刑法第321條
 犯竊盜罪而有左列情形之一者，處六月以上、五年以下有期徒刑
：
一  於夜間侵入住宅或有人居住之建築物、船艦或隱匿其內而犯
之者。
二  毀越門扇、牆垣或其他安全設備而犯之者。
三  攜帶兇器而犯之者。
四  結夥三人以上而犯之者。
五  乘火災、水災或其他災害之際而犯之者。
六  在車站或埠頭而犯之者。
前項之未遂犯罰之。
中華民國刑法第354條
 毀棄、損壞前二條以外之他人之物或致令不堪用，足以生損害於
公眾或他人者，處二年以下有期徒刑、拘役或五百元以下罰金。
